臺灣嘉義地方法院刑事判決
110年度易字第96號
公  訴  人  臺灣嘉義地方檢察署檢察官
被      告  白承宇

上列被告因業務侵占案件，經檢察官提起公訴（110年度偵字第4
37號），嗣於本院準備程序中，就被訴事實為有罪之陳述，經本
院告知簡式審判程序意旨，並聽取當事人之意見後，合議庭裁定
由受命法官獨任進行簡式審判程序，判決如下：
    主  文
白承宇犯業務侵占罪，累犯，處有期徒刑捌月；又犯業務侵占罪
，累犯，處有期徒刑柒月；又犯業務侵占罪，累犯，處有期徒刑
玖月；又犯業務侵占罪，累犯，處有期徒刑玖月。應執行有期徒
刑壹年肆月。
未扣案之犯罪所得新臺幣貳佰壹拾捌萬貳仟元沒收，於全部或一
部不能沒收或不宜執行沒收時，追徵其價額。
    事  實
一、白承宇於民國107年3月1日至109年5月25日間，在址設嘉義
    縣○○市○○○○區○街0號之東峰股份有限公司（下稱東峰公司）
    擔任業務員，負責與客戶接洽飼養鴨隻、販售鴨隻及飼料事
    宜，並向客戶收取鴨款及飼料款後入帳，為從事業務之人，
    竟意圖為自己不法之所有，基於業務侵占之犯意，分別為下
    列行為：
　㈠於如附表編號一至三所示時間，在楊○○位於嘉義縣○○鄉○○村○
    ○○00○00號之養鴨場，接續向楊○○收取如附表編號一至三所
    示飼料款及毛鴨款後，未將款項交還東峰公司而侵占入己。
　㈡於如附表編號四至五所示時間，在尤○○位於雲林縣○○鄉○○村○
    ○路000號之養鴨場，接續向尤○○收取如附表編號四至五所示
    飼料款後，未將款項交還東峰公司而侵占入己。
　㈢於如附表編號六至八所示時間，在郭○○位於雲林縣○○鎮○○里○
    ○路000號之養鴨場，接續向郭○○收取如附表編號六至八所示
    毛鴨款後，未將款項交還東峰公司而侵占入己。
　㈣於如附表編號九所示時間，在周○○位於雲林縣○○鄉○○村0號之
    崙背電宰廠，同時向周○○收取如附表編號九所示毛鴨款後，
    未將款項交還東峰公司而侵占入己。
　㈤嗣東峰公司遲未收到飼料款、毛鴨款，經楊○○、尤○○、郭○○
    、周○○告知已給付，始循線查悉上情。
二、案經東峰公司訴由臺灣嘉義地方檢察署檢察官偵查起訴。
    理  由
一、本案被告白承宇所犯係死刑、無期徒刑、最輕本刑為3年以
    上有期徒刑以外之罪，其於準備程序中就被訴事實為有罪之
    陳述，經本院告知簡式審判程序之旨，並聽取檢察官及被告
    之意見後，合議庭裁定由受命法官獨任進行簡式審判程序。
    又依刑事訴訟法第273條之2、同法第159條第2項之規定，簡
    式審判程序不適用傳聞法則有關限制證據能力之相關規定，
    合先敘明。
二、前揭事實，業據被告於檢察事務官詢問、本院準備程序及審
    理時均坦承不諱（見109年度交查字第1143號卷【下稱交查1
    143卷】第42至43、65頁，本院易字卷第32至35、55頁），
    並經證人即告訴代理人林家弘律師於檢察事務官詢問時（見
    交查1143卷第13頁）、證人郭○○於檢察事務官詢問及偵訊時
    （見109年度交查字第2029號卷【下稱交查2029卷】第11、1
    4至15頁）、楊○○於檢察事務官詢問及偵訊時（見交查2029
    卷第10至11、17至18頁）證述明確，復有經濟部商工登記公
    示資料查詢服務結果、悔過書、離職申請書、秤量傳票、支
    票、銷貨單、銷貨明細表、雲林縣○○鄉○○000○0○0○○○○○○000
    0000000號函暨所附支票正反面影本、合作金庫商業銀行鳳
    松分行109年7月20日合金鳳松字第1090002655號函暨所附支
    票正反面影本等件在卷可稽（見109年度他字第1227號卷第9
    、13、15頁，交查1143卷第15至21、32至36、45至47頁），
    被告上開任意性自白核與事實相符，應堪採信。本案事證明
    確，被告之犯行堪可認定，應依法論科。
三、論罪科刑：
　㈠核被告如事實欄一、㈠至㈣所為，均係犯刑法第336條第2項之
    業務侵占罪。
　㈡被告如附表編號一至三、四至五、六至八所示多次向客戶拿
    取飼料款或毛鴨款後未交還東峰公司之行為，分別係於密切
    接近之時間、地點實施，侵害同一人法益，各行為間獨立性
    極為薄弱，依一般社會健全觀念，在時間差距上難以強行分
    開，應分別視為數個舉動之接續實行，合為包括之一行為予
    以評價，均屬接續犯。
　㈢被告如事實欄一、㈠至㈣所示4次業務侵占之行為，分別侵占不
    同客戶之款項，犯意各別，行為互殊，應予分論併罰。
　㈣被告前因公共危險案件，經臺灣臺中地方法院以106年度交簡
    字第448號判決判處有期徒刑2月確定，於106年12月26日易
    科罰金執行完畢等情，有臺灣高等法院被告前案紀錄表在卷
    可稽（見本院易字卷第11至12頁），其受徒刑之執行完畢後
    ，5年以內故意再犯本案有期徒刑以上之罪，均為累犯，審
    酌被告於上開案件執行完畢後，未能因此記取教訓，竟於5
    年以內再次犯本案之罪，足見被告對刑罰之反應力薄弱，又
    本案縱予加重最低本刑，本院於法定刑內所為之量刑尚屬合
    理，被告之人身自由並無因此遭受過苛侵害或超過其所應負
    擔罪責之情形，爰依刑法第47條第1項之規定及參酌司法院
    釋字第775號解釋意旨，均加重其刑及最低本刑。
　㈤爰以行為人之責任為基礎，審酌被告身為東峰公司之業務員
    ，利用其業務上得與客戶接觸並收取飼料款或毛鴨款之機會
    ，將收取之貨款挪為己用，造成東峰公司財產上之損失，且
    被告所侵占之貨款合計為新臺幣（下同）218萬2,000元，金
    額不少，所為實屬不該，惟念及被告犯後坦承犯行，態度良
    好，兼衡被告於本院準備程序及審理時自承取得之款用以賭
    博之犯罪目的、大學肄業之智識程度、未婚、目前為工程師
    之生活狀況（見本院易字卷第34、56頁）、侵占之方式、次
    數、迄今未能賠償東峰公司之損失等一切情狀，分別量處如
    主文所示之刑，並審酌被告所犯各罪之犯罪型態、手段、動
    機、所侵害之法益及不法內涵相近，責任非難重複之程度較
    高等情狀，定其應執行之刑如主文所示，以示懲儆。
四、被告如事實欄一、㈠至㈣所示侵占犯行之犯罪所得合計218萬2
    ,000元，未經扣案，亦未實際合法發還被害人，爰依刑法第
    38條之1第1項前段、第3項之規定，諭知沒收，併諭知於全
    部或一部不能沒收或不宜執行沒收時，追徵其價額。
據上論斷，應依刑事訴訟法第273條之1第1項、第299條第1項前
段，刑法第336條第2項、第47條第1項、第51條第5款、第38條之
1第1項前段、第3項，刑法施行法第1條之1第1項，判決如主文。
本案經檢察官侯德人提起公訴，檢察官徐鈺婷到庭執行職務。
中　　華　　民　　國　　110 　年　　5 　　月　　12　　日
　　　　　　　　　刑事第六庭　法　官　官怡臻
以上正本證明與原本無異。
如不服本判決應於收受判決後20日內向本院提出上訴書狀，並應
敘述具體理由；其未敘述上訴理由者，應於上訴期間屆滿後20日
內向本院補提理由書（均須附繕本）「切勿逕送上級法院」。告
訴人或被害人如對於本判決不服者，應具備理由請求檢察官上訴
，其上訴期間之計算係以檢察官收受判決正本之日期為準。
中　　華　　民　　國　　110 　年　　5 　　月　　12　　日
　　　　　　　　　　　　　　　書記官　李彥廷
附表：
編號 客戶 時間 款項類別 金額（新臺幣） 備註 一 楊○○ 109年1月6日 毛鴨款 現金5萬元  二  109年3月間 毛鴨款 面額15萬6,000元之支票 支票號碼QJ0000000號，發票人楊○○，日期109年5月16日，由被告兌現。 三  109年4月27日 飼料款 現金8萬元  四 尤○○ 109年4月26日 飼料款 現金4萬元  五  109年4月30日 飼料款 現金2萬元  六 郭○○ 108年12月間 毛鴨款 現金70萬元  七  108年12月至109年1月間某日 毛鴨款 現金5萬元  八  109年1月間 毛鴨款 現金10萬元  九 周○○ 109年3月底某日 毛鴨款 面額41萬元6,600元之支票 支票號碼FA0000000，發票人周○○，日期109年2月23日，由林○○兌現後將款項全數交予被告。     面額56萬9,400元之支票 支票號碼FA0000000，發票人周○○，日期109年3月1日，由林○○兌現後將款項全數交予被告。 
附錄本案論罪科刑法條：
中華民國刑法第336 條
對於公務上或因公益所持有之物，犯前條第1 項之罪者，處1 年
以上7 年以下有期徒刑，得併科15萬元以下罰金。
對於業務上所持有之物，犯前條第1 項之罪者，處6 月以上5 年
以下有期徒刑，得併科9 萬元以下罰金。
前二項之未遂犯罰之。